【裁判字號】    92,裁,655
【裁判日期】    920522
【裁判案由】    地價稅
【裁判全文】
最  高  行  政  法  院  裁  定                    九十二年度裁字第六五五號
    上  訴  人  甲○○
    被 上訴 人  桃園縣稅捐稽徵處
    代  表  人  黃國精
右當事人間因地價稅事件，上訴人不服中華民國九十一年一月二十九日臺北高等行政法
院九十年度訴字第一一七四號判決，提起上訴。本院裁定如左：
    主  文
上訴駁回。
上訴審訴訟費用由上訴人負擔。
    理  由
按對於高等行政法院判決上訴，非以其違背法令為理由，不得為之，行政訴訟法第二
百四十二條定有明文。是對於高等行政法院判決上訴，若未具體說明原判決違背何項
法令、不適用或如何適用不當之具體情事，即非主張原判決違背法令以為上訴理由，
其上訴不應准許。本件上訴人雖以：查龍華段八五、一二六、三四九地號、南龍段八
○地號等四筆土地，迄今有關公共設施，事實上並未建設完峻，被上訴人除有將法規
適用於不該當事實之違法外，並有不調查證據，致使對證據之證明力判斷不當之違法
。按上開土地公共設施是否完竣，屬原處分之構成要件事實，依法應由被上訴人就該
項事實及合法性負舉證責任（鈞院七十四年判字第一二一○號、七十五年判字第一五
四四號判決及三十九年判字第二號判例參照），上訴人屢次申明現狀事實與訴願機關
會勘結果與事實不符，被上訴人即有義務提出主管道路開闢、自來水埋水管、電力單
位架設電線會勘結果，以地籍圖冊標明。被上訴人一再舉與事實不符之會勘結果為憑
，與法不合。又公共設施未完竣土地共計七筆，八一、九四地號二筆，本是屬土地稅
法施行細則第二十一、二十二條規定維持排水、洩水、儲水功能土地，仍需以田賦代
金課徵稅款，豈可以拘泥「農業使用」一詞，強加於地價稅。另湖底段八一、九四地
號二筆土地上有部份房舍，只佔該等地號面積之一小部分，卻以全面積課徵地價稅，
甚為不合理，蓋其中大部分係空地種植竹木、蔬菜、行走道路，應以實際建築使用面
積課徵地價稅，有如查定同幢房屋內有營業、住家分別以實際面積不同稅率課徵房屋
稅及地價稅。原審法院不詳加調查有違失之嫌。依鈞院八十五年判字第一五二九號判
例，被上訴人依法有義務於接獲上訴人復查申請起法定二個月期間作成復查決定，惟
被上訴人延宕至八十九年五月三十一日始作成復查決定，顯有違誤失平損及上訴人權
益，其期間不應課徵稅款利息云云提起上訴。惟核其上訴意旨無非就原審認定事實，
證據取捨、適用法律之職權行使，仍執與原審起訴時相近之陳詞，指摘其為不當，而
未具體說明原判決違背何項法令、不適用或如何適用不當之具體情事，即非主張原判
決違背法令以為上訴理由，揆之首揭說明，其上訴為不合法，應予駁回。
依行政訴訟法第二百四十九條第一項前段、第一百零四條、民事訴訟法第九十五條、
第七十八條，裁定如主文。
中    華    民    國    九十二      年      五        月    二十二      日
                    最 高 行 政 法 院  第 五 庭
                                審 判 長 法  官      徐  樹  海
                                         法  官      廖  宏  明
                                         法  官      鄭  淑  貞
                                         法  官      林  家  惠
                                         法  官      林  茂  權
右  正  本  證  明  與  原  本  無  異
                                         法院書記官  陳  盛  信
中    華    民    國    九十二      年      五        月    二十二      日


司法院資訊處製作；財團法人民間司法改革基金會備份。
